# 对并购中产生商誉减值测试问题

提问人：hfan 时间：2016-11-10 12:24:03
目前上市公司收购标的资产100%股权后都会产生大额商誉 在收购时候的商誉 都是用收购价格减去被收购企业对应可辨认资产的公允价值（不考虑税会差异）来确认的 每年进行减值测试 减值测试时候按照资产组来测算 这个资产组该如何定义 在收购的时候标的公司业务可能只有A 但在公司正常经营过程中标的公司原有业务A有可能萎缩，但会派生出新的业务B，而且新业务B增长很快，达到与原有业务A旗鼓相当的地步 在做商誉减值测试的时候是应该单独把A业务单独做减值测试呢 还是应该把A和B一起做减值测试 单独做A的减值有可能是商誉减值的 但是合起来又不是不减值的 商誉究竟应该算A业务带来的还是被并购标的股权带来的

回答人：chenyiwei
商誉是对应于业务而不是法人的。被并购后开拓的新业务，如果与原业务无关联，则不应分摊商誉，与原业务分属不同的资产组。
你说的情况，被并购后原有业务萎缩但开拓了新业务，这种情况要考虑原有业务和新业务之间是否存在继承关系。如果两项业务各自独立性较强，没有直接关联的，则原有业务的萎缩就意味着并购时形成的商誉的减值，与被并购后新开拓的业务无关。